# 求助陈版，该业务怎么会计处理？

提问人：573533988 时间：2017-11-28 22:24:38
公司以租代建为客户做一设备系统集成项目，客户以租金的方式每月支付给我们固定的费用，支付期限为 3 年， 3 年之后，该项目的设备所有权归客户所有，请教陈版，该业务适用哪个会计准则，该怎么会计处理？

回答人：chenyiwei
分期付款销售，或者类似于BT（只不过一般BT是建造合同，此处是销售商品）。

提问人：573533988 时间：2017-11-29 06:06:41
想在请教陈版一下，这个业务为什么不适用融资租赁准则？

回答人：chenyiwei
也可以算是融资租赁，但融资租赁的出租方是制造商或经销商时，其会计处理的效果与分期收款销售无区别。

提问人：呼叫帮助 时间：2017-12-18 16:49:48
A公司接受委托方的委托，为委托方开发一款定制化软件，合同仅约定了该定制化软件的著作权属于委托方所有，对开发过程中形成的其他成果的权利归属未做约定。A公司在受托开发的过程中形成了一套通用性质的代码并对该代码申请了知识产权证书，该项专利在未来能够为企业带来经济利益的流入。 陈版，A公司是否应将开发过程中形成的这项知识产权确认为一项无形资产？如果应确认一项无形资产，那么在该知识产权与受托开发产品的成本无法区分的情况下，无形资产的入账价值应如何确认？

回答人：chenyiwei
确认无形资产的前提是满足无形资产准则规定的内部研发支出资本化的条件。如果对这部分通用成果的研发支出不能单独识别和计量，则仍不符合资本化条件。